# 新租赁准则

提问人：jiuzhou010 时间：2020-04-27 13:30:00
陈老师，对于新冠疫情期间收到的租金减免应该怎么进行账务处理了呀？

回答人：chenyiwei
此问题IASB仍在征求意见中，请以最终发布的正式修订内容为准，预计不会等太久。

提问人：guoji2020 时间：2020-09-19 01:22:00
陈老师好！
按照准则规定，承租人如果之前根据企业合并准则对收购的经营租赁的有利或者不利的提款确认了资产或者负债，则终止确认该资产及负债，并调整使用权资产的账面金额。
1 、这是否意味了如果被收购方的账面上有按照新租赁准则确认的使用权资产及负债的话，按照合并准则收购方对于与市场相比有利或者是不利的方面的方面不确认无形资产及负债而要确认使用权资产及租赁负债了。
2 、按照国际会计准则规定，若被收购方作为承租人，则收购方应按照剩余租赁付款额的现值计量被收购方的租赁负债，如同被收购方租赁在收购日是一项新租赁，使用权的资产按照等于租赁负债的金额计量，并对任何偏离市场的条款进行调整。
（ 1 ）这句话的意思是不是说，首先应该按照承租人的借款利率进行对租赁负债计量或者是租赁内含利率（应为新租赁产生情况变化了，要修正折现率），然后在与市场情况对比进行修正。
(2),问题 1 、我们国家的准则是否有过这方面的规定。
3 、按照准则规定对于短期租赁及低价值资产租赁可以豁免。我的问题是如果被投资方对低价值进行了豁免。投资方收购被投资方的时候对于被收购方的租赁相比与市场有利或者不利的情况如何进行会计处理呢（不确认适用权资产及负债，或者确认）

回答人：chenyiwei
1 、是。
2 、（ 1 ）是。（ 2 ）无明确规定，但鉴于准则的趋同，故可以参照。
3 、首先对于是否豁免低价值租赁，如果承租人（被收购方）与收购方的政策不一致的，应按收购方的会计政策调整；其次在调整会计政策差异后，针对豁免后仍作为低价值资产租赁进行简化处理的情况，理论上应参照原租赁准则下的处理，就其中的有利/不利条款进行特殊处理，但在实务中，简化处理的低价值资产租赁的影响通常并不重大。